【裁判字號】    97,上易,147
【裁判日期】    970327
【裁判案由】    妨害婚姻
【裁判全文】
臺灣高等法院刑事判決                 97年度上易字第147號
上  訴  人
即  被  告  甲○○
選任辯護人  李明諭律師
            陳逸華律師
上列上訴人因妨害婚姻案件，不服臺灣士林地方法院95年度易字
第1285號，中華民國96年10月29日第一審判決（起訴案號：臺灣
士林地方法院檢察署95年度偵字第4409號），提起上訴，本院判
決如下：
    主  文
上訴駁回。
    事實及理由
一、本案經本院審理結果，認第一審以上訴人即被告甲○○連續
    犯刑法第239條後段之相姦罪，判處有期徒刑6月，減為有期
    徒刑 3月，並均諭知如易科罰金，以銀元300元即新台幣900
    折算 1日之折算標準，其認事用法及量刑均無不當，應予維
    持，並引用第一審判決書記載之事實、證據及理由（如附件
    ）。
二、被告上訴意旨略以：證人李文幸（另經檢察官為不起訴處分
    ）、范強偉等人於偵查中之陳述、李文幸於偵查中之自白書
    均無證據能力；又伊並未與李文幸發生性關係，本件肇因於
    2 人間有金錢糾紛，李文幸因而捏造通姦之事，並請求再勘
    驗被告性器官之特徵，函財團法人國泰綜合醫院查被告性功
    能有無障礙？另函「皇都商務旅館」及「東華飯店」查被告
    於民國92年10月某日起至94年 6月間有無投宿或休息登記紀
    錄？
三、經查：
  (一)證人李文幸於偵查中之陳述及其於偵查中之自白書均有證據
    能力，而證人范強偉於偵查中之證述，因未經具結，不得作
    為本案之證據，原判決已於理由壹、一、二、三分別敘述甚
    詳，於茲不贅。
  (二)臺灣士林地方法院檢察署檢察官偵查中已會同法醫束恆新當
    庭勘驗被告生殖器，其陰囊左側有芝麻大小之黑褐色斑塊一
    處特徵確與證人李文幸證述被告生殖器睪丸部分有黑褐色的
    痣等情相符，有勘驗筆錄、被告生殖器特徵之光碟照片及李
    文幸手繪之特徵圖在卷（見偵查卷第106、107頁）可稽，被
    告既未曾告知他人自己生殖器特徵，證人李文幸若非與被告
    曾袒裎相見並相姦，何以知道被告極為隱私之性器官特徵，
    而被告於本院亦自承知悉李文幸係乙○○之配偶，足見被告
    明知李文幸係有配偶之人而連續多次與之相姦事證明確，檢
    察官對被告上開再勘驗及函查之請求亦均認無必要，洵屬有
    理由，被告此部分聲請，應予駁回。被告另稱本案係李文幸
    積欠其借款債務，始與其夫即乙○○故意設局陷害，以脫免
    債務，其並未與李文幸相姦，惟原判決就此部分已於理由貳
    、二認定被告與李文幸若非發生口交或性行為，李文幸如何
    詳述被告私處之生理特徵，是被告上開所辯，顯係卸責之詞
    ，不足採信。至於被告又稱：其陰莖前後側各有一顆深色痣
    ，何以李文幸未能指出，惟李文幸於偵查中已供稱「因為我
    們發生關係時房間都比較昏暗，我只記得我看過他那裡有顆
    痣，我還跟他說你這裡有顆痣，他還說這樣性能力比較好」
    、「我僅與被告口交一次，沒有注意（被告甲○○生殖器上
    尚有無其他的痣）」（見偵查卷第100頁、第103頁），則李
    文幸為被告口交只有一次，且因房間光線之關係，其未能仔
    細觀察並詳述被告陰莖究有多少顆痣，乃合乎常理，被告再
    執陳詞抗辯，尚不能做為被告無相姦之有利認定。至被告自
    行提出台北市立聯合醫院鑑定書認尚有前法醫未記載之特徵
    ，惟此並無證據能力，併此敘明。
  (三)綜上所述，本件上訴為無理由，應予駁回。
四、據上論斷，應依刑事訴訟法第373條、第368條，判決如主文
    。
本案經檢察官許美女到庭執行職務。
中    華    民    國    97    年    3     月    27    日
                  刑事第五庭審判長法  官  吳  敦
                                  法  官  張傳栗
                                  法  官  陳春秋
以上正本證明與原本無異。
不得上訴。
                                  書記官  李家敏
中    華    民    國    97    年    3     月    27    日
附錄本案論罪科刑法條全文
中華民國刑法第239條（通姦罪）
有配偶而與人通姦者，處1年以下有期徒刑。其相姦者亦同。


司法院資訊處製作；財團法人民間司法改革基金會備份。
